【裁判字號】    99,附民,32
【裁判日期】    990331
【裁判案由】    恐嚇等
【裁判全文】
臺灣高雄地方法院刑事附帶民事訴訟判決  99年度附民字第32號
原      告  乙○○
被      告  甲○○
上列被告因99年度易字第97號恐嚇等案件，經原告提起附帶民事
訴訟，請求損害賠償，本院判決如下：
    主  文
原告之訴及假執行之聲請均駁回。
    事  實
一、原告主張：被告甲○○係原告配偶陳昱年之胞姐，被告於民
    國97年7 月13日至98年1 月間，與原告夫妻及公婆陳還復、
    朱彩秀等人共同居住於高雄市○○區○○路141 號住處。被
    告因與原告感情不睦，常生爭執，竟於97年7 月13日原告夫
    妻結婚後某日，基於公然侮辱之犯意，在上開原告夫妻及公
    婆等多數人均得以共見共聞之住處，以「狐狸精」、「這樣
    的女人也敢娶進門！」等語辱罵原告，足以貶損原告之名譽
    、人格及社會評價。又於98年5 月3 日至5 月10日間某日，
    基於毀損他人之物之犯意，在上開住處原告之房間內，以持
    刀劃破之方式，損壞原告所有婚紗照一幅，致令不堪使用，
    而足生損害於原告。嗣於98年6 月1 日，原告前往上開住處
    與被告理論婚紗照遭人割破一事，被告竟另基於恐嚇危害安
    全之犯意，持美工刀對原告揮舞，使其心生畏懼，致原告心
    生恐懼，精神十分痛苦，爰依民法第184 條第1 項、第195
    條第1 項規定，提起本件刑事附帶民事訴訟等語。並聲明求
    為判決：(1)被告應給付原告新臺幣100 萬元，及自附帶民事
    訴訟起訴狀繕本送達翌日起至清償日止，按年息5%計算之利
    息；(2)願供擔保請准宣告假執行。
二、被告則以：伊在上樓時罵「狐狸精」，是罵給走在後面的丈
    夫聽的，給他機會教育，並未指名道姓或當面罵過告訴人，
    婚紗照也不是伊割破的，98年6 月1 日當天是告訴人帶人到
    家裡找伊理論，伊下樓時，對方還拿拖鞋、水桶丟伊，伊只
    是拿一把美工刀放在褲子口袋而已，並未對告訴人揮舞，也
    沒恐嚇的意思等語，資為抗辯。並聲明：駁回原告之訴。
    理  由
一、按刑事訴訟諭知無罪，免訴或不受理之判決者，對於附帶民
    事訴訟部份應以判決駁回原告之訴，刑事訴訟法第503 條第
    1 項前段定有明文。
二、本件被告甲○○被訴恐嚇等案件，業經刑事判決諭知無罪在
    案，揆諸首揭說明，原告之訴，自應予以駁回，其假執行之
    聲請，亦失所附麗，應併予駁回。
據上論斷，應依刑事訴訟法第503 條第1 項前段，判決如主文。
中    華    民    國    99    年    3     月    31    日
                  刑事第十八庭  審判長法  官  李東柏
                                      法  官  陳芸珮
                                      法  官  周佳佩
以上正本證明與原本無異。
如不服本判決應於收受本判決後10日內向本院提出上訴書狀，並
應敘述具體理由，如未敘述上訴理由者，應於上訴期間屆滿後20
日內補提理由書狀於本院（均須按他造當事人之人數附繕本）「
切勿逕送上級法院」。
本判決非對於刑事訴訟之判決有上訴時不得上訴。
中    華    民    國    99    年    3     月    31    日
                                      書記官  王立山

司法院資訊處製作；財團法人民間司法改革基金會備份。
